Images des répertoires du notaire Marie Louis Ernest Pitaux pour l'étude XIV
Archives nationales de France
Images des répertoires du notaire Marie Louis Ernest Pitaux pour l'étude XIV
16 juillet 1870 - 26 avril 1892
MC/RE/XIV/19 - MC/RE/XIV/23
Etude XIV; Pitaux, Marie-Louis-Ernest
5 registres
Archives nationales de France
Minutes et répertoires: la loi 2008-696 du 15 juillet 2008 relative aux archives a fixé à 75 ans à compter de la date de l'acte, ou à 25 ans à compter de la date du décès de l'intéressé si ce délai est plus bref, le délai de communication des minutes et répertoires des notaires; ce délai est porté à 100 ans à compter de la date de l'acte si le document se rapporte à un mineur (code du Patrimoine, articles L213-2, 4e d et 5e).
Autres documents de l'étude (dossiers de clients, comptabilité...): s'agissant d'archives privées, ces documents sont communicables selon les modalités fixées par le déposant ou le donateur.
Certains documents ne sont pas accessibles sous leur forme originale en raison de leur mauvais état de conservation.
Répertoires versés en
Images des répertoires de l'étude XIV
Archives de l'étude XIV
répertoire d'officier public ministériel
- Répertoire chronologique pour la période du 16 juillet 1870 au 24 septembre 1873, 16 juillet 1870 - 24 septembre 1873; MC/RE/XIV/19
  Le registre contient aussi le répertoire du notaire René Adrien Panhard pour la période du 13 juillet 1866 au 15 juillet 1870.
  Le répertoire contient les informations suivantes: 1. le n° de l'acte dans l'année; 2. date du jour; 3. nature de l'acte passé en brevet; 4. nature de l'acte passé en minute; 5. nom, prénom, domicile des parties, indication sur la situation et les prix des biens; 6. date d'enregistrement de l'acte; 7. droits d'enregistrement.
  Attention: seuls les actes passés en minute sont conservés; les actes mentionnés dans le répertoire comme passés en simple brevet (colonne 3) ne sont pas conservés par les notaires et ne sont donc pas versés au Minutier (ils sont remis aux clients).
  répertoire
  - Liste chronologique des actes pour la période du 16 juillet au 31 décembre 1870, 16 juillet - 31 décembre 1870; 75 r° - 79 v°
  - Liste chronologique des actes pour la période du 1er janvier au 31 décembre 1871, 1er janvier - 31 décembre 1871; 79 v° - 101 r°
  - Liste chronologique des actes pour la période du 1er janvier au 31 décembre 1872, 1er janvier - 31 décembre 1872; 101 r° - 132 v°
  - Liste chronologique des actes pour la période du 1er janvier au 24 septembre 1873, 1er janvier - 24 septembre 1873; 132 v° - 150 v°
- Répertoire chronologique pour la période du 24 septembre 1873 au 4 mai 1878, 24 septembre 1873 - 4 mai 1878; MC/RE/XIV/20
  - Liste chronologique des actes pour la période du 24 septembre au 31 décembre 1873, 24 septembre - 31 décembre 1873; 1 r° - 9 r°
  - Liste chronologique des actes pour la période du 1er janvier au 31 décembre 1874, 1er janvier - 31 décembre 1874; 9 r° - 39 v°
  - Liste chronologique des actes pour la période du 1er janvier au 31 décembre 1875, 1er janvier - 31 décembre 1875; 39 v° - 69 v°
  - Liste chronologique des actes pour la période du 1er janvier au 31 décembre 1876, 1er janvier - 31 décembre 1876; 69 v° - 106 v°
  - Liste chronologique des actes pour la période du 1er janvier au 31 décembre 1877, 1er janvier - 31 décembre 1877; 106 v° - 140 v°
  - Liste chronologique des actes pour la période du 1er janvier au 4 mai 1878, 1er janvier - 4 mai 1878; 140 v° - 151 v°
- Répertoire chronologique pour la période du 6 mai 1878 au 14 août 1882, 6 mai 1878 - 14 août 1882; MC/RE/XIV/21
  - Liste chronologique des actes pour la période du 6 mai au 31 décembre 1878, 6 mai - 31 décembre 1878; 1 r° - 20 r°
  - Liste chronologique des actes pour la période du 1er janvier au 31 décembre 1879, 1er janvier - 31 décembre 1879; 20 r° - 57 r°
  - Liste chronologique des actes pour la période du 1er janvier au 31 décembre 1880, 1er janvier - 31 décembre 1880; 57 r° - 95 r°
  - Liste chronologique des actes pour la période du 1er janvier au 31 décembre 1881, 1er janvier - 31 décembre 1881; 95 r° - 133 v°
  - Liste chronologique des actes pour la période du 1er janvier au 14 août 1882, 1er janvier - 14 août 1882; 133 v° - 151 v°
- Répertoire chronologique pour la période du 16 août 1882 au 4 janvier 1889, 16 août 1882 - 4 janvier 1889; MC/RE/XIV/22
  - Liste chronologique des actes pour la période du 16 août au 31 décembre 1882, 16 août - 31 décembre 1882; 1 r° - 13 r°
  - Liste chronologique des actes pour la période du 1er janvier au 31 décembre 1883, 1er janvier - 31 décembre 1883; 13 r° - 38 r°
  - Liste chronologique des actes pour la période du 1er janvier au 31 décembre 1884, 1er janvier - 31 décembre 1884; 38 r° - 61 v°
  - Liste chronologique des actes pour la période du 1er janvier au 31 décembre 1885, 1er janvier - 31 décembre 1885; 61 v° - 84 r°
  - Liste chronologique des actes pour la période du 1er janvier au 31 décembre 1886, 1er janvier - 31 décembre 1886; 84 v° - 106 r°
  - Liste chronologique des actes pour la période du 1er janvier au 31 décembre 1887, 1er janvier - 31 décembre 1887; 106 r° - 127 r°
  - Liste chronologique des actes pour la période du 1er janvier au 31 décembre 1888, 1er janvier - 31 décembre 1888; 127 r° - 150 v°
  - Liste chronologique des actes pour la période du 1er au 4 janvier 1889, 1er janvier - 4 janvier 1889; 150 v°
- Répertoire chronologique pour la période du 5 janvier 1889 au 26 avril 1892, 5 janvier 1889 - 26 avril 1892; MC/RE/XIV/23
  Le registre contient aussi le répertoire du notaire Jean Panhard pour la période du 27 avril 1892 au 9 juillet 1895.
  - Liste chronologique des actes pour la période du 5 janvier au 31 décembre 1889, 5 janvier - 31 décembre 1889; 1 r° - 24 v°
  - Liste chronologique des actes pour la période du 1er janvier au 31 décembre 1890, 1er janvier - 31 décembre 1890; 24 v° - 48 v°
  - Liste chronologique des actes pour la période du 1er janvier au 31 décembre 1891, 1er janvier - 31 décembre 1891; 48 v° - 73 v°
  - Liste chronologique des actes pour la période du 1er janvier au 26 avril 1892, 1er janvier - 26 avril 1892; 73 v° - 83 v°